# 购买资产购成业务

提问人：cpab 时间：2021-03-01 12:33:03
母公司A将其固定资产账面价值 1 亿及相应负债0.2亿拨入其全资子公司B。相应的人员也转入全资子公司B。人员在全资子公司签约。划转后母公司的业务停止，业务在子公司做。请教：固定资产及人员构成业务， 母公司需将该业务与其他业务，人为剥离编制与该业务对应的资产负债表、利润表。如母公司只有这一个业务:1、业务对应的资产负债表为:母公司资产负债表，剔除非该业务的交易，如：交易性金融资产、权益工具投资及投资相应的利润，同时也剔除未划入子公司与业务相关的应收账款、递延所得税资产、应交所得税等（之所以未划入，主要是由于合同是以母公司名义签订的，税需由母公司交，母公司希望子公司没轻装上阵）。即业务对应的资产负债表：资产仅为固定资产 1 亿，负债0.2亿。权益为0.8亿。
其中：未分配利润为模拟利润表中金额。我的理解是对的吗？ 2 、业务对应的利润表为：母公司利润表剔除非该业务的交易。子公司B按模拟的业务资产负债表、利润表进行同一控制下企业合并。我的理解是对的吗？谢谢！

回答人：chenyiwei
总体上你的思路是合理的。但要注意：在模拟合并日之前的业务数据时，应将该业务相关的往来款、存货、应交税费等一并纳入，这些项目只是在合并日当天才该业务中剥离而留在原企业，剥离这些未纳入收购范围的资产和负债的影响，在模拟报表中调整权益。